臺灣高雄地方法院刑事判決　　　　　　　95年度易字第2578號
公　訴　人　臺灣高雄地方法院檢察署檢察官
被　　　告　乙○○
被　　　告　丁○○
上列被告因竊盜案件，經檢察官提起公訴（95年度偵字第30398號
），嗣因被告就被訴事實為有罪之陳述，本院並聽取當事人之意
見後，改依簡式審判程序進行，判決如下：
    主  文
乙○○共同犯攜帶兇器竊盜罪，累犯，處有期徒刑柒月。扣案附
表所示之物均沒收。
丁○○共同犯攜帶兇器竊盜罪，累犯，處有期徒刑柒月。扣案附
表所示之物均沒收。
    事  實
一、乙○○曾因違反麻醉藥品管理條例案件，經臺灣高等法院高
    雄分院以87年度上訴字第2259號判處有期徒刑5年6月確定，
    於民國93年10月9 日縮刑期滿執行完畢；丁○○則因施用毒
    品案件，經本院以94年度易字第68號判處有期徒刑10月確定
    ，復因詐欺案件，經本院以94年度簡字第5050號判處有期徒
    刑5 月確定，前開2 罪經本院以95年度聲字第278 號裁定應
    執行有期徒刑1 年2 月確定，於95年5 月18日縮刑期滿執行
    完畢。詎乙○○、丁○○均仍不知悔改，於95年11月16日上
    午某時，因受友人戊○○（俟本院傳喚到案後另行審結）之
    通知，得悉戊○○有取得電纜線之管道可變賣得利，且戊○○自身亦於剪電纜線之過程中遭受電擊受傷致無法搬重物，
    乙○○、丁○○遂與戊○○共同基於意圖為自己不法所有之
    竊盜犯意聯絡，於同日上午6 時許至7 時許間，由戊○○引
    導乙○○、丁○○共同至高雄縣內門鄉○○村○○○段1117
    號（即高雄縣內門鄉永富村50號丙○○住處），並向乙○○
    、丁○○指示該處地上為丙○○所有之華隆150 平方公釐電
    纜銅線、變壓器，係其以所攜帶對於人之生命、身體、安全
    具有危險性，客觀上可供兇器使用之附表編號1 至6 所示工
    具竊取，俟乙○○、丁○○經戊○○告知而確認上開地點後
    ，因戊○○有事欲離去，乙○○、丁○○遂先駕車搭載戊○○離開該址，而於同日下午某時，再由乙○○隨身攜帶對於
    人之生命、身體、安全具有危險性，客觀上可供兇器使用之
    附表編號7 所示鐮刀，並駕駛車號5703—FB號自小客貨車搭
    載丁○○返回前開丙○○住處，共同竊取上開華隆150 平方
    公釐電纜線50.6公斤、已去皮電纜銅電線0.6 公斤【電纜線
    及銅電線價值共計新台幣（下同）10,240元】、三相變壓器
    1 具（價值15萬元），嗣於同日下午3 時20分許，乙○○、
    丁○○欲離去之際，因遭附近民眾發現報警處理而被當場逮
    獲，且在距離原電纜線埋設處5 公尺左右之乙○○腳邊扣得
    已用膠帶捆好之上開竊取得手電纜線、變壓器（業經丙○○
    領回），及於該址扣得附表所示作案工具，始悉上情。
二、案經高雄縣政府警察局旗山分局報告臺灣高雄地方法院檢察
    署檢察官偵查起訴。
    理  由
壹、程序方面：
    按本件被告乙○○、丁○○所犯係死刑、無期徒刑、最輕本
    刑為3 年以上有期徒刑以外之罪，其於準備程序就前揭被訴
    事實為有罪之陳述，經受命法官告知簡式審判程序之旨，並
    聽取其與公訴人之意見後，本院認無不得或不宜改依簡式審
    判程序進行之處，爰依刑事訴訟法第273 條之1 第1 項、第
    284 條之1 ，裁定本件由受命法官獨任進行簡式審判程序，
    合先敘明。
貳、實體方面：
一、上開犯罪事實業據被告丁○○、乙○○於本院審理時坦承不
    諱，核與被害人丙○○於警詢及經本院以公務電話詢問之遭
    竊情節相符，且有答話人丙○○之本院辦理刑事案件電話紀
    錄查詢表可參（見本院卷第51頁），並據現場查獲員警吳貴
    霖證稱：查獲當時乙○○手上戴有棉質手套，腳邊有膠帶捆
    好之電纜線，已經離開電纜線埋設處約5 公尺等語在卷，有
    答話人吳貴霖之本院辦理刑事案件電話紀錄查詢表在卷可佐
    （見本院卷第54頁），且有丙○○領回前揭遭竊物品所立具
    之贓物認領保管單、前開竊案現場照片8 張附卷可稽，及用
    以竊取前揭物品之附表編號1 至6 所示工具及被告乙○○隨
    身攜帶之附表編號7 所示鐮刀扣案可證，堪認被告二人之自
    白與事實相符，被告二人攜帶兇器竊盜之犯行堪予認定。
二、查附表編號1 至7 所示工具，均係金屬材質，質地堅硬，有
    上開查獲工具之照片附卷可稽（見警卷第29頁），足見該等
    扣案工具若持以行兇，客觀上均足以對人生命、身體、安全
    構成危險性，均屬兇器無訛。核被告乙○○、丁○○所為，
    均係犯刑法第321 條第1 項第3 款之攜帶兇器竊盜罪。又本
    件被告丁○○、乙○○、戊○○間就上開攜帶兇器竊盜犯行
    （即95年11月16日上午至同日下午為警查獲時止，係一接續
    之竊盜行為），彼此間固有犯意聯絡及行為分擔，均應論以
    共同正犯；然本件被告丁○○、乙○○於95年11月16日上午
    僅係受有犯意聯絡之被告戊○○引導欲確認上開行竊地點，
    尚未著手為竊盜行為，嗣被告丁○○、乙○○於同日下午著
    手為竊盜行為且在上址為警查獲時，被告戊○○（另行審理
    中）並未在場，故本案被告丁○○、乙○○與戊○○間並不
    成立結夥三人以上竊盜罪，附此敘明（最高法院89年度台非
    字第92號判決參照）。被告丁○○、乙○○分別有事實欄所
    列前揭犯罪前科紀錄，各有臺灣高等法院被告前案紀錄表在
    卷可查，被告丁○○、乙○○均受有期徒刑執行完畢後，五
    年以內故意再犯本件有期徒刑以上之加重竊盜罪，均為累犯
    ，均應依刑法第47條第1 項規定，均加重其刑。
三、爰審酌被告二人因受戊○○提議一時興起貪念，於本案中竊
    取他人財物欲變賣得利，造成他人財物上之損害，自屬可議
    ，惟念及渠等犯後於本院審理時均已坦承犯行，態度並非不
    良，且所竊得之上開財物，均已歸還被害人，有贓物認領保
    管單可參，所生損害業已減輕等一切情狀，各量處如主文所
    示之刑，以資懲儆。另附表所示之工具，分別係被告乙○○
    、戊○○所有（詳見附表所有人欄所示），供被告乙○○、
    丁○○、戊○○共犯前揭加重竊盜罪所用之物，業據被告丁○○、乙○○供明在卷，均應依刑法第38條第1 項第2 款規
    定宣告沒收。
據上論斷，應依刑事訴訟法第273條之1第1項、第284條之1、第
299 條第1 項前段，刑法第28條、第321 條第1 項第3 款、第47
條第1 項、第38條第1 項第2 款，判決如主文。
本案經檢察官甲○○到庭執行職務。
中　　華　　民　　國　　96　　年　　1 　　月　　24　　日
                  刑事第三庭    法　官  郭瓊徽
以上正本證明與原本無異。
如不服本判決，應於收受送達後10日內向本院提出上訴書狀。
中　　華　　民　　國　　96　　年　　1 　　月　　24　　日
 　　　　　　　　　　　　       書記官  陳瓊芳
附錄本判決論罪之法條：
中華民國刑法第321條第1項
（加重竊盜罪）
犯竊盜罪而有左列情形之一者，處6月以上、5年以下有期徒刑：
一、於夜間侵入住宅或有人居住之建築物、船艦或隱匿其內而犯
　　之者。
二、毀越門扇、牆垣或其他安全設備而犯之者。
三、攜帶兇器而犯之者。
四、結夥三人以上而犯之者。
五、乘火災、水災或其他災害之際而犯之者。
六、在車站或埠頭而犯之者。
附表
┌──┬────────────────┬────────┐
│編號│項                 目           │所有人          │
├──┼────────────────┼────────┤
│1   │大型破壞剪1支                   │戊○○          │
├──┼────────────────┤                │
│2   │小型破壞剪4支                   │                │
├──┼────────────────┤                │
│3   │鋸子1把                         │                │
├──┼────────────────┤                │
│4   │虎口鉗1支                       │                │
├──┼────────────────┤                │
│5   │螺絲扳手2支                     │                │
├──┼────────────────┤                │
│6   │緊線器1組（含鐵線1條）          │                │
├──┼────────────────┼────────┤
│7   │鐮刀1把                         │乙○○          │
└──┴────────────────┴────────┘
